# 新设合并的验资时间是不是一定要在报纸上公告的 45 天后呢？

提问人：五老峰 时间：2012-09-06 22:11:08
根据上述公司法要求，即在报纸公告后 45 天后可以办理工商合并手续，上述规定并没有说一定要在报纸公告后的 45 天后才能进行验资，所以是可以在报纸公告后的 45 天内进行验资，但是企业一定要在报纸公告后的 45 天后才能进行工商合并手续。不知是否正确呢？

回答人：chenyiwei
这种说法有一定合理性，但实务中为了避免混淆，一般从严把握，验资报告日一般也是在 45 天期满之后。

提问人：五老峰 时间：2012-09-06 22:01:05
《公司法》第一百七十四条规定：　公司合并，应当由合并各方签订合并协议，并编制资产负债表及财产清单。公司应当自作出合并决议之日起十日内通知债权人，并于三十日内在报纸上公告。债权人自接到通知书之日起三十日内，未接到通知书的自公告之日起四十五日内，可以要求公司清偿债务或者提供相应的担保。 因为《公司法》上有上述规定，请问一下新设合并一定要在报纸上公告 45天后才可以验资呢？谢谢！

回答人：chenyiwei
回复 五老峰 的帖子
1 、一般情况下出具基准日净资产审计报告即可。如果确需出具清产核资报告的，应由企业根据《国有企业清产核资办法》（国资委令第 1号）及其配套规定，向国资委提出申请并获得批准后方可实施。
2 、资产和负债的移交均应体现合并完成日而不是基准日的状态。并依据合并完成日实际接受资产、负债的情况进行企业合并的相关会计处理。 3 、根据《企业国有资产评估管理暂行办法》（国资委令第 12 号）第七条规定，国有独资企业与其下属独资企业（事业单位）之间或其下属独资企业（事业单位）之间的合并、资产（产权）置换和无偿划转的，可以不对相关国有资产进行评估。验资准则指南作为CPA的执业规范，所规范的是CPA在执行验资业务过程中的执业行为，不可能对何时需要评估报告的问题作出规范。是否需要评估报告，还是依据相关主管部门的规定确定。

提问人：五老峰 时间：2012-10-29 07:48:34
谢谢陈老师的耐心回复，关于上述第 2 问题您说“资产和负债的移交均应体现合并完成日而不是基准日的状态。并依据合并完成日实际接受资产、负债的情况进行企业合并的相关会计处理”。 如果按前面假设，基准日是 2012 年 8 月 31 日，我们的审计报告也是对 2012 年8 月 31 日的净资产进行了审计，到 2012 年 10 月 31 日完成初步手续，我们准备作验资报告，这时需要企业提供“非货币财产出资的财产移交与验收证明，实物存放地点证明”，我平时就是让企业作一份资产和负债的移交清册，然后单位盖章和经办人签名。 如果要按 10月 31 日资产和负债作为完成日的移交状态，这时有几个问题： 1 、我们 2012 年 8 月 31 日的数据是经过审计的，并有进行审计调整，而2012 年 10 月 31 日的账面数企业还没有将审计调整录入； 2 、 2012 年 10 月 31 日办理这一天的资产负债（财务移交）清册时，企业有不少凭证都不能录入，还有不少账务来不急处理，这一天的会计报表都出不来，一般他们都要滞后一个多星期才能拿出 10 月 31 日的报表。
针对上述两种情形，我想问两个问题： 1 、实务是一般是如何做财产移交呢？对于财产移交手续我理解就是资产和负债的移交清册，不知理解是否正确？ 2 、对于移交清册，是否可以仍填 8 月 31 日的审计数，但是移交日期注明是 10 月 31 日，即 10 月 31 日来移交 8 月 31日时点的资产和负债？ 或其他简易的作法陈老师能否告诉我们呢？

回答人：chenyiwei
另外还需要注意一点：即使约定基准日到交割日的过渡期间损益和净资产变动由原股东享有，保证交割日移交的净资产的价值量与基准日一致，但其所对应的交割日实物还是不同于基准日。

回答人：chenyiwei
大部分情况下会要求做交割日净资产审计的，依据交割日净资产审计结果为依据进行移交。移交清册应当与交割日审计报告一致。

提问人：五老峰 时间：2012-10-29 15:18:34
感谢陈老师的点评,但是我还是有些不太清楚,如果我们做新设合并要求企业提供财产移产清单,假设如上所说,即合并的基准日是 2012年 8 月 31 日, 计划的交割日是 2012 年 10 月 31 日,如果再对交割日即 2012 年 10 月 31 日进行交割日的净资产审计，这个时点的企业报表出来都要等到 2012 年 11 月 10 日， 再进场审计，出具交割日的审计报告都要等到 2012 年 12 月 10 日，如果出完审计报告日后赶紧办理财产移交清册，移交清册上的金额是 2012 年 10 月 31 日的，但是实际移交时间又是 2012 年 12 月 10 日，这一段时间资产和负债的金额又是会发生变化的。 那么我们在财产移交清册上的企业经办人注明的移交时间是写 2012 年 12 月 10 日呢？这是写 2012 年 10 月 31 日呢？
2012 年 12 月 10 日，那么这一天的资产负债的金额肯定与 2012 年 10 月 31 日是不同的，会不会有什么验资风险呢？如果要避免风险，要补什么手续呢？ 不知这些实务中是如何处理和提供各种资料的呢？

回答人：chenyiwei
我的理解是：交接应当在 10 月 31 日进行，交接清单的编制首先是交易双方的责任，并不是审计完成后才编制。审计的作用是对交割日净资产的财务状况进行鉴证，在审计报告之前交割应当已经完成。请各位谈谈自己的实务经验。